【裁判字號】    97,交聲,109
【裁判日期】    971021
【裁判案由】    違反道路交通管理處罰條例
【裁判全文】
臺灣宜蘭地方法院交通事件裁定         97年度交聲字第109號
移送機關    交通部公路總局臺北區監理所宜蘭監理站
異  議  人  甲○○
上列異議人因違反道路交通管理處罰條例案件，對於原處分機關
即交通部公路總局臺北區監理所宜蘭監理站中華民國97年3月17
日所為之處分（原處分案號：宜監字第裁43-U00000000號）聲明
異議，本院裁定如下：
    主  文
異議駁回。
    理  由
一、異議人即受處分人甲○○於民國97年2月13日9時2分許，駕
    駛車號RDQ-667號輕型機車，在宜蘭縣羅東鎮○○路為警舉
    發「遮斷器已放下或警鈴已響或燈號已顯示仍強行闖越」違
    規。原處分機關調查後，認異議人「警鈴已響閃光號誌已顯
    示，闖平交道」之違規情節屬實，依道路交通管理處罰條例
    第54條第1項、第63條規定，裁處異議人罰鍰新臺幣9千元，
    並記違規點數3點。
二、異議意旨以：伊在警鈴與號誌均未開啟前即進入平交道，之
    後警鈴響起，伊才儘速通過，爰於法定期間內聲明異議，請
    求撤銷原處分等語。
三、按汽車駕駛人，駕車在鐵路平交道，不遵守看守人員之指示
    ，或遮斷器開始放下，或警鈴已響、閃光號誌已顯示，仍強
    行闖越者，處新臺幣6千元以上1萬2千元以下罰鍰，道路交
    通管理處罰條例第54條第1項第1款定有明文。又依同條例第
    63條第1項第3款規定，汽車駕駛人有第54條情形者，除依原
    條款處罰鍰外，並予記違規點數3點。經查：(一)異議人於警
    鈴已響、閃光號誌顯示8秒後，仍闖越平交道違規事實，有
    內政部警政署鐵路警察局第四警務段97年3月7日鐵四警行字
    第0970001001號函可稽（見本院卷第11頁），並據證人即舉
    發員警李秩丞到庭結證：「警鈴響時該機車是在網狀區，不
    是在平交道上」、「異議人違規的情況是我直接看到的」等
    語明確（見本院卷第35、36頁），並無顯然之瑕疵可指。(二)
    又舉發單位就舉發本件交通違規事件，業據提出採證錄影光
    碟為據，經本院當庭勘驗採證光碟內容結果，在錄影畫面之
    開始，平交道之警示燈已顯示，而異議人所騎乘之機車確實
    尚未在平交道上，亦未有越過平交道之情況；在警示燈已閃
    、遮斷器尚未放下之際，異議人之機車始通過平交道，此有
    本院調查筆錄及依採證錄影光碟擷取之照片可稽（見本院卷
    第35頁、第59至70頁），核與交通部公路總局臺北區監理所
    宜蘭監理站上開函文內容及證人李秩丞前揭結證內容相符。
    (三)況依採證錄影光碟擷取之照片以觀，於一開始之採證畫面
    ，即可見到異議人行向之車道已有數部機車停等在平交道之
    前方，在過約2秒時，方見到異議人之車輛通過平交道（見
    本院卷第59至66頁），足見異議人之機車係在警示燈閃示後
    始通過平交道，否則何以當時與異議人同向車道之數部機車
    均處於停等之狀況，僅異議人之機車通過平交道？是異議人
    辯稱：伊在警鈴與號誌均未開啟前即進入平交道云云，不足
    採信。
四、綜上事證，異議人確有闖越平交道之違規行為，洵足認定，
    原處分機關援引道路交通管理處罰條例第54條第1項，裁處
    異議人罰鍰新臺幣9千元，並依同條例第63條（原處分漏載
    第1項第3款）規定併記違規點數3點，於法並無不合，本件
    異議為無理由，應予駁回。
五、依道路交通案件處理辦法第19條，裁定如主文。
中    華    民    國    97    年    10    月    21    日
                  交通法庭法  官  鄧晴馨
以上正本證明與原本無異。
如不服本裁定，應於裁定送達後5日內，向本院提出抗告狀。（
應附繕本）
                          書記官  吳文雄
中    華    民    國    97    年    10    月    21    日


司法院資訊處製作；財團法人民間司法改革基金會備份。
